臺灣宜蘭地方法院民事簡易判決
110年度羅簡字第10號
原      告  陳婷玉  
            陳麗華  
            陳世昌  
            陳世源  
共      同
訴訟代理人  葉光洲律師
            陳以虹律師            
被      告  游金燦  
            游玉英  

            陳宥仁  
            游育智  
            陳信宏  
共      同
訴訟代理人  徐慧齡律師
            陳郁仁律師
上列當事人間請求返還所有物等事件，本院於民國110年11月1日
言詞辯論終結，判決如下：    
　　主　文
被告游金燦、游玉英、陳宥仁應將坐落宜蘭縣○○鄉○○○段○○○地號
土地上門牌號碼宜蘭縣○○鄉○○路○段○○○號之一房屋如附圖編號A
、B、C所示部分騰空遷讓返還予原告。
被告游金燦、游玉英、陳宥仁應自民國一百零九年十二月十日起
至騰空遷讓返還上開房屋之日止，按月連帶給付原告新臺幣貳仟
柒佰參拾元，及自各期應付日之翌日起至清償日止，按週年利率
百分之五計算之利息。
原告其餘之訴駁回。
訴訟費用由被告游金燦、游玉英、陳宥仁連帶負擔三分之一，餘
由原告負擔。
本判決第一項得假執行。但被告游金燦、游玉英及陳宥仁如以新
臺幣肆拾萬玖仟肆佰參拾玖元為原告預供擔保後，得免為假執行
。
本判決第二項於每月屆期後得假執行。但被告游金燦、游玉英及
陳宥仁如每期以新臺幣貳仟柒佰參拾元為原告預供擔保，得免為
假執行。
原告其餘假執行之聲請駁回。
　　事實及理由
一、「訴狀送達後，原告不得將原訴變更或追加他訴。但有下列
    各款情形之一者，不在此限：二、請求之基礎事實同一者。
    三、擴張或減縮應受判決事項之聲明者。」民事訴訟法第25
    5條第1項第2款、第3款分別定有明文。又「不變更訴訟標的
    ，而補充或更正事實上或法律上之陳述者，非為訴之變更或
    追加。」民事訴訟法第256條亦定有明文。查原告起訴時原
    聲明（下稱先位聲明）：(一)被告應將坐落宜蘭縣○○鄉○○○
    段000地號土地（下稱系爭土地）上門牌號碼為宜蘭縣○○鄉○
    ○路0段000號之1房屋（下稱系爭房屋）騰空遷讓返還原告（
    即全體共有人）。(二)被告應連帶給付原告新臺幣（下同）
    120萬元，及自起訴狀繕本送達翌日起至清償日止，按週年
    利率5%計算之利息。(三)被告應自起訴狀繕本送達之日起至
    騰空遷讓返還前開房屋之日止，按月連帶給付原告2萬元暨
    各該期應付之翌日起至清償日止，按週年利率5%計算之利息
    。(四)願供擔保，請准宣告為假執行。嗣於民國110年3月16
    日追加備位聲明：（一）被告游金燦應將坐落系爭土地上之
    系爭房屋拆除，並將系爭房屋占用之土地返還原告。（二）
    游金燦應給付原告46萬4,659元，及自民事追加訴之聲明暨
    準備一狀繕本送達翌日起至清償日止，按週年利率5%計算之
    利息。（三）被告應自民事追加訴之聲明暨準備一狀繕本送
    達翌日起至拆除系爭房屋並返還系爭房屋所占用之土地予原
    告之日止，按月給付原告7,744元。（四）願供擔保，請准
    宣告為假執行。嗣於110年6月25日再具狀將上開先位聲明第
    一項更正為：被告應將坐落系爭土地上如附圖編號A、B、C
    所示之地上物（門牌號碼為宜蘭縣○○鄉○○路0段000號之1）
    （面積分別為217.12平方公尺、57.01平方公尺及13.95平方
    公尺）騰空遷讓返還原告（即全體共有人）；及將上開備位
    聲明第一項更正為：游金燦應將坐落系爭土地上如附圖編號
    A、B、C、D所示之地上物（門牌號碼為宜蘭縣○○鄉○○路0段0
    00號之1）（面積分別為217.12平方公尺、57.01平方公尺、
    13.95平方公尺及4.93平方公尺）拆除，並將上開地上物占
    用之土地返還原告；及將上開備位聲明第二項更正為：游金
    燦應給付原告50萬6,321元，及自民事追加訴之聲明暨準備
    一狀繕本送達翌日起至清償日止，按週年利率5%計算之利息
    ；及將上開備位聲明第三項更正為：被告應自民事追加訴之
    聲明暨準備一狀繕本送達翌日起至拆除上開地上物並返還上
    開地上物所占用之土地予原告之日止，按月給付原告8,439
    元。查原告追加備位聲明部分，其所主張之基礎事實與先位
    聲明係屬同一，又其嗣就備位聲明第二項、第三項更正之部
    分，係就請求之數額為聲明之擴張，均與前開民事訴訟法第
    255條之規定相符，應予准許；至原告先位聲明第一項請求
    被告騰空遷讓返還系爭房屋，備位聲明第一項請求游金燦拆
    除系爭房屋後返還土地，嗣於測量系爭房屋之實際面積後，
    更正如110年6月25日具狀更正後之聲明，核屬更正事實上陳
    述，而非訴之變更追加，亦無不許之理。
二、原告起訴主張：座落宜蘭縣○○鄉○○○段000地號土地（即系爭
    土地）上之門牌號碼為宜蘭縣○○鄉○○路0段000號之1未辦理
    保存登記之房屋（即系爭房屋）原均為原告之被繼承人陳進
    義所有，由陳進義以之作為宜蘭縣鳳陽府總壇使用，陳進義
    於109年5月21日死亡後，上開房地均由原告4人繼承，而被
    告游金燦僅為宜蘭縣鳳陽府總壇之總務，竟未經陳進義及原
    告之同意而占用系爭房屋，被告游玉英、游育智、陳宥仁、
    陳信宏亦與游金燦共同居住於系爭房屋，均已侵害原告之所
    有權，且無法律上之原因受有相當於租金之不當得利，又縱
    認游金燦係基於與陳進義之使用借貸關係而占有系爭房屋，
    原告亦以起訴狀繕本之送達做為終止使用借貸關係之意思表
    示；又如認系爭房屋為游金燦所有，因游金燦未經原告之同
    意而將系爭房屋建於系爭土地上，亦已侵害原告對於系爭土
    地之所有權，且無法律上之原因受有相當於租金之不當得利
    。爰先位依民法第767條第1項前段之規定，請求被告應將系
    爭房屋遷讓返還予原告，及擇一依民法第179條或第184條第
    1項前段之規定，請求被告應連帶給付相當於系爭房屋租金
    之不當得利或損害賠償，即自起訴之日回溯5年相當於租金
    之120萬元，及自起訴狀繕本送達翌日起至騰空遷讓返還系
    爭房屋之日止，按月連帶給付2萬元；備位依民法第767條第
    1項中段、前段之規定，請求游金燦應將系爭房屋拆除並將
    系爭房屋占用之土地返還原告，及擇一依民法第179條或第1
    84條第1項前段之規定，請求游金燦應給付相當於系爭土地
    租金之不當得利或損害賠償，即自起訴之日回溯5年相當於
    租金之50萬6,321元，及自起訴狀繕本送達翌日起至拆除系
    爭房屋並將系爭房屋占用之土地返還原告之日止，按月給付
    8,439元。並先位聲明：(一)被告應將坐落系爭土地上如附
    圖編號A、B、C所示之地上物（門牌號碼為宜蘭縣○○鄉○○路0
    段000號之1）（面積分別為217.12平方公尺、57.01平方公
    尺及13.95平方公尺）騰空遷讓返還原告（即全體共有人）
    。（二）被告應連帶給付原告120萬元，及自起訴狀繕本送
    達翌日起至清償日止，按週年利率5%計算之利息。（三）被
    告應自起訴狀繕本送達之日起至騰空遷讓返還前開房屋之日
    止，按月連帶給付原告2萬元，暨各該期應付之翌日起至清
    償日止，按週年利率5%計算之利息。（四）願供擔保，請准
    宣告為假執行。備位聲明：（一）游金燦應將坐落系爭土地
    上如附圖編號A、B、C、D所示之地上物（門牌號碼為宜蘭縣
    ○○鄉○○路0段000號之1）（面積分別為217.12平方公尺、57.
    01平方公尺、13.95平方公尺及4.93平方公尺）拆除，並將
    上開地上物占用之土地返還原告。（二）游金燦應給付原告
    50萬6,321元，及自民事追加訴之聲明暨準備一狀繕本送達
    翌日起至清償日止，按週年利率5%計算之利息。（三）被告
    應自民事追加訴之聲明暨準備一狀繕本送達翌日起至拆除上
    開地上物並返還上開地上物所占用之土地予原告之日止，按
    月給付原告8,439元。（四）願供擔保，請准宣告為假執行
    。
三、被告則以：系爭房屋為陳進義與游金燦於88、89年間共同出
    資興建，完工後作為宜蘭縣鳳陽府總壇使用，由陳進義擔任
    壇主、游金燦擔任總務，然實際上宜蘭縣鳳陽府總壇係由游
    金燦管理，嗣陳進義於108年間將系爭房屋之所有權移轉予
    游金燦單獨所有，故游金燦方為系爭房屋之所有權人。又游
    金燦係基於與陳進義之使用借貸關係而使用系爭土地，且使
    用目的迄今尚未消滅，應仍可繼續使用系爭土地。又系爭房
    屋實際上僅有游金燦、游玉英及陳宥仁占有使用，游育智、
    陳信宏則未占有使用，原告自不得請求被告遷讓返還房屋及
    拆屋還地等語，資為抗辯。並聲明：(一)原告之訴駁回。(
    二)如受不利判決，願供擔保，請准宣告免為假執行。
四、得心證之理由：
    查本案系爭土地原為陳進義所有，於陳進義死亡後，由陳進
    義之全體繼承人即原告4人繼承取得，又系爭房屋座落於系
    爭土地上，於建造之初即係供作「宜蘭縣鳳陽府總壇」使用
    ，而宜蘭縣鳳陽府總壇係以陳進義為壇主、游金燦為總務，
    系爭房屋現由游金燦、游玉英及陳宥仁占有使用等情，為兩
    造所不爭執，至原告先位主張被告無權占有系爭房屋，而依
    民法第767條第1項之規定請求被告遷讓返還房屋，及依民法
    第179條、第184條第1項前段之規定，請求給付相當於租金
    之損害賠償或不當得利；備位主張游金燦無權占有系爭土地
    興建系爭房屋，而依民法第767條第1項之規定請求游金燦拆
    屋還地，及依民法第179條、第184條第1項前段之規定，請
    求給付相當於租金之損害賠償或不當得利，則為被告所否認
    ，是本件之爭點厥為：系爭房屋是否為原告所有？系爭房屋
    現是否為被告所占用？游金燦抗辯系爭房屋現由其單獨所有
    ，有無理由？若認系爭房屋為游金燦所有，則游金燦有無占
    有使用系爭土地之正當權源？原告請求相當於租金之不當得
    利或損害賠償，有無理由？
(一)原告請求被告遷讓返還系爭房屋部分：
　1.系爭房屋為何人所有：
　　查原告主張系爭房屋原為陳進義所有，於陳進義死亡後，即
    由原告4人繼承等情，為被告所否認，並辯稱：系爭房屋為
    游金燦與陳進義共同出資並由游金燦監工興建，且宜蘭縣鳳
    陽府總壇實際上係由游金燦負責管理及一切庶務，僅因陳進
    義年紀較長，方由陳進義掛名為壇主，且系爭房屋之門牌初
     編、接水接電等均係由游金燦辦理完成等語。惟查，系爭
    房屋為坐落於系爭土地上之鐵皮建物，未辦理保存登記，其
    掛有宜蘭縣○○鄉○○路0段000號之1之門牌，正門上方掛有「
    鳳陽府」之匾額，前方設有金爐，內部有神像、神壇、香油
    箱、線香、點香爐等情，為本件兩造所不爭執，並經本院勘
    驗現場屬實，及有現場照片及土地複丈成果圖在卷可憑（見
    本院卷第147-154、158頁），而系爭房屋登記有房屋稅籍，
    其納稅義務人現登記為原告4人，稅籍之持份比率各4分之1
    等情，此有宜蘭縣政府財政稅務局110年1月21日宜財稅羅字
    第0000000000號函暨所附房屋稅籍證明、平面圖等在卷可憑
    （見本院卷第110-115頁），被告辯稱房屋稅籍資料僅係國
    家稅捐機關為達課稅目的而核發，房屋稅納稅義務人非必為
    房屋所有權人等語，固屬的論，惟本件系爭房屋既未辦理保
    存登記，無從以登記判斷所有權歸屬，則就系爭房屋究竟係
    由何人原始起造而取得所有權，房屋稅籍資料即非不得與其
    它事證綜合參酌而為判斷之參考因素之一。查系爭房屋係於
    88、89年間建成，其所坐落之土地為陳進義所有之系爭土地
    ，而系爭房屋於建成之初即提供宜蘭縣鳳陽府總壇使用，為
    兩造所不爭執，又宜蘭縣鳳陽府總壇之壇主為陳進義、游金
    燦僅為總務乙節，亦為兩造所不爭執，並有被告所提出之聘
    書1紙在卷可參（見本院卷第72頁），再考量系爭房屋之房
    屋稅籍本登記於陳進義名下，本院綜合上揭事證，堪信陳進
    義確係以壇主之身分，提供系爭土地並出資興建系爭房屋，
    而成立宜蘭縣鳳陽府總壇。至被告辯稱系爭房屋之門牌初編
    、接水接電等均係由游金燦辦理完成等情，固據其提出之門
    牌初編證明書、宜蘭縣未領得使用執照之建築物接水接電證
    明書為據（見本院卷第73-77頁），惟考量游金燦擔任宜蘭
    縣鳳陽府總壇之總務一職，並實際居住於系爭房屋，則其辦
    理上開事務即無法排除係基於宜蘭縣鳳陽府總壇總務之職責
    ，或為自身實際居住使用系爭房屋之方便所為，尚難據以認
    定系爭房屋為其出資所建，且被告就所主張系爭房屋為游金
    燦及陳進義共同出資，陳進義嗣再將系爭房屋之所有權移轉
    予游金燦單獨所有等節，復未提出任何證據以實其說，自難
    遽採。綜上所述，系爭房屋原為陳進義出資興建而取得其所
    有權，於陳進義死亡後即由全體繼承人即原告4人繼承而取
    得，應堪認定。
　2.系爭房屋現由何人占有：
　　查原告主張游金燦、游玉英及陳宥仁現占有系爭房屋乙節，
    為被告所承認，此情應堪認定。至原告主張游育智、陳信宏
    亦同時占有系爭房屋部分，則為被告所否認。按「對於物有
    事實上管領之力者，為占有人。」「受僱人、學徒、家屬或
    基於其他類似之關係，受他人之指示，而對於物有管領之力
    者，僅該他人為占有人。」民法第940條、第942條定有明文
    。查原告就所主張游育智、陳信宏占有系爭房屋部分，固提
    出照片8張及車籍查詢資料為據（見本院卷第31-32、35-36
    頁），惟原告所提出之照片，除無法確認拍攝之日期，原告
    亦未指出照片中之人各為何人，且自原告所提出之照片僅有
    8張且係於同一日所拍攝，並考量游育智為游金燦之子、陳
    信宏為游玉英之子之關係，僅憑原告所提之證據，亦無法排
    除游育智、陳信宏僅係為探視之故，而偶然前往系爭房屋，
    尚無法證明游育智、陳信宏已對系爭房屋有事實上之管領力
    ，從而，本件依原告所提之證據，僅得證明游金燦、游玉英
    、陳宥仁確有占有使用系爭房屋，尚無法證明游育智、陳信
    宏亦同時占有使用系爭房屋。
　3.游金燦、游玉英、陳宥仁有無正當權源使用系爭房屋：
 (1)按原告以無權占有為原因，提起返還所有物之訴，被告以兩
    造間存有契約關係，非無權占有為抗辯者，應就其占有權源
    之存在負舉證責任（最高法院105年度台上字第1729號判決
    意旨參照）。查游金燦就其占有系爭房屋乙節，除先位主張
    其為系爭房屋之所有權人外，並備位主張其係基於與陳進義
    之使用借貸關係而占有系爭房屋，上情固均為原告所否認，
    然游金燦為宜蘭縣鳳陽府總壇之總務，並實際占有使用系爭
    房屋多年，且系爭房屋之門牌初編、接水接電等均係由游金
    燦辦理完成等情，亦為原告所不爭執，是本院考量上情，並
    衡諸系爭房屋自興建之初本係提供為宜蘭縣鳳陽府總壇使用
    ，則系爭房屋雖為陳進義所有，然因管理宜蘭縣鳳陽府總壇
    之必要，並基於其與游金燦之情誼，而將系爭房屋提供宜蘭
    縣鳳陽府總壇之總務游金燦及其同住之家人居住、使用，尚
    與常情無違，且苟非如此，揆諸一般常情，實難想像游金燦
    願意自行處理系爭房屋之門牌初編、接水接電等事宜，且陳
    進義竟於長久之下對於游金燦等人占有系爭房屋不表任何意
    見。從而，游金燦就主張其於陳進義生前，係基於與陳進義
    之使用借貸關係而占有使用系爭房屋，應屬有據。
 (2)惟按「借用人應於契約所定期限屆滿時，返還借用物；未定
    期限者，應於依借貸之目的使用完畢時返還之。但經過相當
    時期，可推定借用人已使用完畢者，貸與人亦得為返還之請
    求。借貸未定期限，亦不能依借貸之目的而定其期限者，貸
    與人得隨時請求返還借用物。」「委任關係，因當事人一方
    死亡、破產或喪失行為能力而消滅。但契約另有訂定，或因
    委任事務之性質不能消滅者，不在此限。」民法第470條、
    第550條分別定有明文。查陳進義與游金燦就系爭房屋所成
    立之使用借貸關係，係基於其等之情誼，及方便游金燦管理
    宜蘭縣鳳陽府總壇之目的，已如前述，又游金燦係因接受陳
    進義之委任而擔任宜蘭縣鳳陽府總壇之總務，此亦有被告所
    提出之聘書1紙在卷可憑（見本院卷第72頁），而陳進義已
    於109年5月21日死亡，揆諸前揭說明，游金燦接受陳進義委
    任而擔任宜蘭縣鳳陽府總壇總務之委任契約關係已因陳進義
    死亡而消滅，則陳進義為方便游金燦管理宜蘭縣鳳陽府總壇
    而將系爭房屋借與游金燦及其同住家人之使用借貸目的亦已
    不存在，又原告4人於繼承系爭房屋後，業於109年10月22日
    提出民事起訴狀表示終止使用借貸關係之意思表示，該起訴
    狀繕本並於109年12月9日送達游金燦、游玉英及陳宥仁（見
    本院卷第53、54、57頁），揆諸前揭規定，原告雖於陳進義
    死亡後繼承陳進義與游金燦、游玉英及陳宥仁之使用借貸關
    係，然原告嗣以起訴狀繕本為意思表示終止兩造間之使用借
    貸契約，應屬有據，是自109年12月9日起，原告與游金燦、
    游玉英及陳宥仁間之使用借貸關係已告終止，是游金燦、游
    玉英及陳宥仁就系爭房屋現並無占有權源，應堪認定。
　4.綜前所述，系爭房屋之所有權人原為陳進義，陳進義死亡後
    則由原告4人繼承而共有，然系爭房屋現由游金燦、游玉英
    及陳宥仁占有使用，且其占有使用又無正當權源，揆諸前揭
    規定，原告先位依民法第767條第1項之規定請求游金燦、游
    玉英及陳宥仁遷讓返還系爭房屋，應屬有據，為有理由。至
    原告既無法證明游育智、陳信宏現占有使用系爭房屋，則其
    請求游育智、陳信宏遷讓返還系爭房屋，應屬無據，為無理
    由。
(二)原告請求被告連帶給付相當於租金之不當得利或損害賠償部
    分：
　1.按「因故意或過失，不法侵害他人之權利者，負損害賠償責
    任。」「數人共同不法侵害他人之權利者，連帶負損害賠償
    責任。」民法第184條第1項前段、第185條第1項前段分別定
    有明文。而無權占有他人不動產，可獲得相當於租金之利益
    ，此為社會通常之觀念（最高法院61年台上字第1695號判例
    意旨參照）。復按城市地方房屋之租金，以不超過土地及其
    建築物申報總價額年息10%為限，土地法第97條第1項定有明
    文。而該條所謂土地價額，依土地法施行法第25條規定，係
    指法定地價而言，該條所謂建築物價額，係指該管直轄市或
    縣（市）地政機關估定之價額。又所謂法定地價，依土地法
    第148條規定，係指土地所有人依該法規定所申報之地價，
    而在平均地權條例施行區域，係指土地所有人於地政機關舉
    辦規定地價或重新規定地價時之公告期間內申報之地價，未
    於該期間內申報者，以公告地價之80%為其申報地價，平均
    地權條例第16條亦有規定。又前揭所謂以年息10%為限，乃
    指租金之最高限額而言，並非一律依照申報價額年息百分之
    10計算之，尚須斟酌基地位置、工商繁榮程度、使用人利用
    之經濟價值、所受利益及社會情感等情事而為決定。
　2.查游金燦、游玉英、陳宥仁原係基於與陳進義之使用借貸關
    係占有使用系爭房屋，嗣經原告4人於109年10月22日提出民
    事起訴狀表示終止使用借貸關係之意思表示，該起訴狀繕本
    並於109年12月9日送達游金燦、游玉英及陳宥仁而終止前開
    使用借貸契約，已如前述，是既游金燦、游玉英及陳宥仁於
    109年12月9日前係基於使用借貸契約占有使用系爭房屋，其
    等有正當合法權源，自不構成侵權行為或不當得利，本件原
    告主張請求本院擇一依民法第179條或第184條第1項前段之
    規定，請求被告應連帶給付相當於系爭房屋租金之不當得利
    或損害賠償，即自起訴之日回溯5年相當於租金之120萬元，
    並無理由。
　3.至游金燦、游玉英及陳宥仁與原告間之使用借貸關係，既於
    109年12月9日經原告合法終止，則游金燦、游玉英及陳宥仁
    於使用借貸契約終止後，即無占有使用系爭房屋之正當權源
    ，其等繼續占有使用系爭房屋，自屬不當得利，且致原告無
    從管理使用系爭房屋而行使所有權，亦屬侵權行為，則原告
    依不當得利之法律關係，請求游金燦、游玉英及陳宥仁給付
    自起訴狀繕本送達翌日即109年12月10日起至返還系爭房屋
    之日止之相當於租金之不當得利，及依侵權行為損害賠償法
    律關係，請求游金燦、游玉英及陳宥仁自起訴狀繕本送達翌
    日即109年12月10日起至返還系爭房屋之日止，連帶給付原
    告相當於租金之損害賠償，即屬有據。次查，系爭房屋於原
    告起訴時之課稅現值為31萬0,800元（見本院卷第15-16、11
    2-115頁），又系爭房屋所坐落之系爭土地於109年之申報地
    價為每平方公尺342.4元（見本院卷第20、127-128頁），是
    系爭房屋坐落土地依申報地價計算總價，即以上開價格每平
    方公尺342.4元，乘以系爭房屋所占用系爭土地之面積即如
    附圖編號A、B、C所示總計288.08平方公尺，系爭房屋坐落
    土地總價為9萬8,639元（342.4×288.08=9萬8,639元，元以
    下四捨五入），系爭房屋、系爭土地之總價計為40萬9,439
    元（即31萬0,800元+9萬8,639元）。本院並審酌游金燦、游
    玉英及陳宥仁占有系爭房屋係供己居住使用，系爭房屋為一
    層鐵皮建物，鄰近宜蘭縣三星鄉三星路2段，鄰近無商業活
    動，有多間民宿經營等情，業經本院履勘屬實（見本院卷第
    145頁），認為原告因游金燦、游玉英及陳宥仁使用系爭房
    屋所受之損害以土地及其建築物申報總價年息8%計算為適當
    ，依此計算，原告就系爭房屋所受相當於租金之損害為每月
    2,730元【計算式：（31萬0,800+9萬8,639）×8%÷12=2,730
    元，元以下四捨五入】，故以每月2,730元計算相當於租金
    之損害及不當得利，方屬適當。至游育智、陳信宏既未占有
    使用系爭房屋，已如前述，是原告請求游育智、陳信宏連帶
    給付上開相當於租金之不當得利或損害賠償，均屬無據，不
    應准許。
　4.末按「給付無確定期限者，債務人於債權人得請求給付時，
    經其催告而未為給付，自受催告時起，負遲延責任。其經債
    權人起訴而送達訴狀，或依督促程序送達支付命令，或為其
    他相類之行為者，與催告有同一之效力。」「遲延之債務，
    以支付金錢為標的者，債權人得請求依法定利率計算之遲延
    利息。」「應付利息之債務，其利率未經約定，亦無法律可
    據者，週年利率為百分之5。」民法第229條第2項、第233條
    第1項前段、第203條分別定有明文。原告對游金燦、游玉英
    及陳宥仁之侵權行為損害賠償請求權，為未定給付期限之金
    錢債權，然其損害既係相當於租金之損害，原告亦係按月請
    求，則揆諸前揭說明，原告主張自109年12月10日起每月應
    付之損害賠償部分，應自每期應付日之翌日起算法定遲延利
    息，亦屬有據，應予准許。
五、綜前所述，原告先位請求游金燦、游玉英及陳宥仁遷讓返還
    系爭房屋即附圖編號A、B、C所示部分之地上物部分，應屬
    有據，為有理由；原告請求游金燦、游玉英及陳宥仁自起訴
    狀繕本送達翌日即109年12月10日起至返還系爭房屋之日止
    ，按月連帶給付原告相當於租金之損害2,730元，及自各期
    應付日翌日起至清償日止之按週年利率5%計算之遲延利息，
    亦屬有據，為有理由。原告對游金燦、游玉英及陳宥仁之請
    求逾此部分及對游育智、陳信宏之請求，均屬無據，並無理
    由。又原告就請求游金燦遷讓返還系爭房屋及給付相當於房
    屋租金之損害賠償或不當得利部分既有理由，則其備位請求
    拆屋還地及給付相當於土地租金之損害賠償或不當得利部分
    ，即無庸審酌，附此指明。　　
六、本件係適用簡易程序所為判決，就原告勝訴部分，爰依民事
    訴訟法第389條第1項第3款之規定，依職權宣告假執行。原
    告雖聲明願供擔保請准宣告假執行，惟本院既已職權宣告之
    ，原告此部分聲請，核僅為促請本院職權發動，自無庸另為
    准駁之諭知，附此指明。並依同法第392條第2項規定，依被
    告游金燦、游玉英及陳宥仁之聲請宣告前揭被告如預供如主
    文所示之擔保，得免為假執行。至原告敗訴部分，其假執行
    之聲請已失所附麗，應予駁回。
七、本件事證已臻明確，兩造其餘攻擊防禦方法及所提之證據，
    經審酌後均與判決之結果不生影響，爰不另一一論述，併此
    敘明。
八、訴訟費用負擔之依據：民事訴訟法第79條、第85條第2項。
中　　華　　民　　國　　110　年　　11　　月　　29　　日
　　　　　　　臺灣宜蘭地方法院羅東簡易庭
　　　　　　　　　　　　　　　　法　官  張文愷
以上正本係照原本作成。
如對本判決上訴，須於判決送達後二十日內向本院提出上訴狀，
同時表明上訴理由；如已於本判決宣示後送達前提起上訴者，應
於判決送達後十日內補具上訴理由（均須按他造當事人之人數附
繕本）。
如委任律師提起上訴者，應一併繳納上訴審裁判費。
中　　華　　民　　國　　110　年　　11　　月　　29　　日
　　　　　　　　　　　　　　　　書記官  林恬安